# 根据新收入准则提前开票如何进行账务处理

提问人：加油lucky 时间：2020-11-27 10:33:09
根据新收入准则，被审计单位需要在发货时确认收入，但公司需要提前开票向对方收款，则这部分未发货未确认收入未收款但已开票如何在账务上进行处理？因之前已了解这部分税金是可以在应收账款科目挂账，那么不含税部分是暂时不需要入账吗？但企业要求必须入账，不可能不入账，那怎么做更合理呢？

回答人：chenyiwei
习惯上对尚未收款也尚未发货的不含税部分，可以不作账务处理，仅就已发生纳税义务的销项税额部分确认应收账款。在新准则下，也可以接受作出借记应收账款，贷记合同负债的会计处理，但实务中基本没有见到这样做的。